【裁判字號】    98,上易,348
【裁判日期】    980617
【裁判案由】    竊盜
【裁判全文】
臺灣高等法院臺南分院刑事判決  九十八年度上易字第三四八號
上訴人
即被告  丙○○
上列上訴人因竊盜案件，不服臺灣臺南地方法院九十八年度易字
第三四三號中華民國九十八年四月十四日第一審判決（起訴案號
：臺灣臺南地方法院檢察署九十八年度營偵字第三００號），提
起上訴，本院判決如下：
    主    文
上訴駁回。
    事    實
一、丙○○曾犯多次傷害、竊盜、偽造文書等罪，分別判處如附
    表所示之刑，經減刑定執行刑為有期刑徒刑一年七月、有期
    刑徒刑一年一月，及減刑為有期刑徒刑六月，接續執行於九
    十七年七月二十四日執行完畢。猶不知悔改，復意圖為自己
    不法之所有，(一)於九十七年十月中旬某日，在臺南縣麻豆鎮
    ○○路之「麻豆果菜市場」內，以客觀上足以傷人身體之鐵
    製梅花扳手（未扣案），竊取乙○○所有車牌號碼OW－6120
    號車牌二面。(二)於九十八年一月九日下午二時許，在臺南市
    ○○路二九一號「兵工廠停車場」內，以萬能鑰匙竊取甲○
    ○所有車牌號碼ZZ－4636號自用小客車，得手後留供代步使
    用，並將其所竊得之OW－6120號車牌二面，懸掛於該車上。
    嗣於九十八年二月十二日凌晨二時四十七分許，駕駛上開汽
    車行經國道一號高速公路南下二八０公里處（臺南縣後壁鄉
    轄區）時，為警發覺車牌與車體不符而查知上情。
二、案經國道公路警察局第四警察隊報請臺灣臺南地方法院檢察
    署偵查起訴。
    理    由
一、上開犯罪事實，迭據被告丙○○於原審及本院審理時坦承不
    諱，且經被害人乙○○、甲○○指述綦詳，並有贓物領據二
    紙、車籍查詢資料附卷可稽，被告自白與事實相符，被告竊
    盜犯行堪以認定。
二、按刑法第三百二十一條第一項第三款攜帶兇器竊盜罪，係以
    行為人攜帶兇器竊盜為其加重條件，此所謂兇器，其種類並
    無限制，凡客觀上足對人之生命、身體、安全構成威脅，具
    有危險性之兇器均屬之，且祇須行竊時攜帶此種具有危險性
    之兇器為已足，並不以攜帶之初有行兇之意圖為必要。查被
    告丙○○所有並供其竊取被害人機車車牌所使用之鐵製梅花
    扳手，為金屬製品，質地堅硬，如以之攻擊，足對人之身體
    、生命構成威脅，具有危險性，應屬兇器無疑。被告持鐵製
    梅花扳手竊盜，自應成立攜帶兇器竊盜罪，持萬能鑰匙竊盜
    ，則屬普通竊盜罪。核被告持鐵製梅花扳手竊取被害人乙○
    ○所有車牌二面，係犯刑法第三百二十一條第一項第三款攜
    帶兇器竊盜罪；被告持萬能鑰匙竊取被害人甲○○所有自用
    小客車，係犯刑法第三百二十條第一項竊盜罪。被告所犯攜
    帶兇器竊盜罪及竊盜罪間，犯意個別，行為互殊，應分論併
    罰。被告犯有事實欄所載之如附表所示前科，接續執行於九
    十七年七月二十四日執行完畢，有臺灣高等法院被告前案紀
    錄表在卷可參，於五年內故意再犯本件有期徒刑以上之罪，
    為累犯，應依刑法第四十七條第一項規定加重其刑。
三、原審審酌被告曾犯竊盜等紀錄，不知悔改，及犯罪動機、目
    的、手段、造成被害人之損害、犯罪後之態度等一切情狀，
    適用刑法第三百二十條第一項、第三百二十一條第一項第三
    款、第四十七條第一項、第五十一條第五款、刑法施行法第
    一條之一，分別量處攜帶凶器竊盜罪有期徒刑柒月；竊盜罪
    有期徒刑肆月；並定其應執行之刑為有期徒刑拾月，以資懲
    儆。被告竊取被害人乙○○所有車牌所用之鐵製梅花扳手及
    竊取被害人甲○○所有自小客車所用之萬能鑰匙，均未經扣
    案，無法證明尚屬存在，為免執行困難，乃不另為沒收之諭
    知。本院經核原判決認事用法，均無不合，量刑亦屬妥適。
    被告上訴，指摘原判決量刑過重，為無理由，應予駁回。
四、據上論斷，應依刑事訴訟法第三百六十八條，判決如主文。
本案經檢察官郭珍妮到庭執行職務。
中    華    民    國    98    年    6     月    17    日
                  刑事第一庭審判長法官  黃  崑  宗
                                  法官  王  明  宏
                                  法官  蔡  長  林
以上正本證明與原本無異。
不得上訴。
                                書記官  李  培  薇
中    華    民    國    98    年    6     月    18    日
附錄本案論罪科刑法條全文：
刑法第三百二十條第一項（普通竊盜罪）：
  意圖為自己或第三人不法之所有，而竊取他人之動產者，為竊
盜罪，處五年以下有期徒刑、拘役或五百元以下罰金。
刑法第三百二十一條第一項第三款（加重竊盜罪）：
  犯竊盜罪而有左列情形之一者，處六月以上、五年以下有期徒
刑：
三  攜帶兇器而犯之者。
附表：
┌─┬─────┬─────┬─────┬──────┬───┬────┬────┐
│編│案由      │判決字號  │判決法院  │宣告刑或定應│定執行│執行完畢│就本案有│
│號│          │          │          │執行刑      │刑    │日期    │無構成累│
│  │          │          │          │            │      │        │犯      │
├─┼─────┼─────┼─────┼──────┼───┼────┼────┤
│1 │竊盜      │93上訴483 │臺灣高等法│有期徒刑1年 │減刑並│97年7月 │有      │
│  │          │          │院高雄分院│            │定應執│24日    │        │
├─┼─────┼─────┼─────┼──────┤行為有│        │        │
│2 │竊盜等    │92易緝197 │臺灣高雄地│應執行有期徒│期徒刑│        │        │
│  │          │          │方法院    │刑1年6月    │1年7月│        │        │
├─┼─────┼─────┼─────┼──────┤（96聲│        │        │
│3 │傷害      │91易612   │臺灣高雄地│有期徒刑3月 │減560 │        │        │
│  │          │          │方法院    │            │）（接│        │        │
├─┼─────┼─────┼─────┼──────┤續執行│        │        │
│4 │偽造文書  │95台上2046│最高法院  │有期徒刑7月 │）    │        │        │
├─┼─────┼─────┼─────┼──────┼───┤        │        │
│5 │竊盜等    │94簡上655 │臺灣高雄地│應執行有期徒│減刑並│        │        │
│  │          │          │方法院    │刑6月       │定應執│        │        │
├─┼─────┼─────┼─────┼──────┤行刑為│        │        │
│6 │竊盜      │93易552   │臺灣台中地│有期徒刑1年6│有期徒│        │        │
│  │          │          │方法院    │月          │刑1年1│        │        │
├─┼─────┼─────┼─────┼──────┤月（96│        │        │
│7 │贓物      │93易1280  │臺灣彰化地│有期徒刑5月 │聲減56│        │        │
│  │          │          │方法院    │            │0）（ │        │        │
│  │          │          │          │            │接續執│        │        │
│  │          │          │          │            │行）  │        │        │
├─┼─────┼─────┼─────┼──────┼───┤        │        │
│8 │竊盜      │95上訴1666│台灣高等法│有期徒刑1年 │減為有│        │        │
│  │          │          │院台中分院│            │期徒刑│        │        │
│  │          │          │          │            │6月（ │        │        │
│  │          │          │          │            │96聲減│        │        │
│  │          │          │          │            │2334）│        │        │
│  │          │          │          │            │（接續│        │        │
│  │          │          │          │            │執行）│        │        │
└─┴─────┴─────┴─────┴──────┴───┴────┴────┘


司法院資訊處製作；財團法人民間司法改革基金會備份。
